臺灣屏東地方法院民事裁定             100年度司護字第60號
聲  請  人  屏東縣政府
法定代理人  曹啟鴻
相  對  人
即受安置人   A        (詳身分資料對照表)
法定代理人   B        (詳身分資料對照表)
上列聲請人聲請繼續安置事件，本院裁定如下：
    主  文
少年Ａ應繼續安置個月，至民國一百零一年三月二十二日止。
聲請程序費用新臺幣壹仟元由聲請人負擔。
    理  由
一、按兒童及少年有下列各款情形之一，非立即給予保護、安置
    或為其他處置，其生命、身體或自由有立即之危險或有危險
    之虞者，直轄市、縣（市）主管機關應予緊急保護、安置或
    為其他必要之處置：一、兒童及少年未受適當之養育或照顧
    。二、兒童及少年有立即接受診治之必要，而未就醫者。三
    、兒童及少年遭遺棄、身心虐待、買賣、質押，被強迫或引
    誘從事不正當之行為或工作者。四、兒童及少年遭受其他迫
    害，非立即安置難以有效保護者。疑有前項各款情事之一，
    直轄市、縣（市）主管機關應基於兒童及少年最佳利益，經
    多元評估後加強必要之緊急保護、安置或為其他必要之處置
    。直轄市、縣（市）主管機關為前項緊急保護、安置或為其
    他必要之處置時，得請求檢察官或當地警察機關協助之。第
    一項兒童及少年之安置，直轄市、縣（市）主管機關得辦理
    家庭寄養、交付適當之兒童及少年福利機構或其他安置機構
    教養之，兒童及少年福利與權益保障法第56條定有明文。次
    按直轄市、縣（市）主管機關依前條規定緊急安置時，應即
    通報當地地方法院及警察機關，並通知兒童及少年之父母、
    監護人。但其無父母、監護人或通知顯有困難時，得不通知
    之。緊急安置不得超過七十二小時，非七十二小時以上之安
    置不足以保護兒童及少年者，得聲請法院裁定繼續安置。繼
    續安置以三個月為限；必要時，得聲請法院裁定延長之，每
    次得聲請延長三個月，同法第57條第1 、2 項亦有明文。
二、聲請意旨略以：聲請人於100 年12月19日接獲東港分局通報
    ，少年Ａ逃家於轄區內遊蕩被帶回派出所，值班警員經多次
    聯繫少年Ａ家屬未果，請求本府社工單位協助少年Ａ安置適
    宜。經聲請人調查評估，少年Ａ為未滿18歲之少年，通報當
    時係值深夜又當寒流來襲，為維護少年Ａ之健康、安全權益
    ，聲請人遂於100 年12月20日凌晨零時40分緊急安置少年Ａ
    ，爰依兒童及少年福利與權益保障法第57條第2 項規定，聲
    請裁定由聲請人繼續安置3 個月等語。
三、聲請人主張前開之事實，業有戶籍謄本、屏東縣政府兒童暨
    少年緊急安置傳真通報表、屏東縣政府兒童及少年緊急安置
    通知書等件在卷可稽，堪信屬實。本件少年Ａ安置後，聲請
    人與警政單位密集聯繫少年Ａ之母Ｂ（詳如真實姓名對照表
    ）出面將其領回，然皆聯繫不上，聲請人擬另行文台中市政
    府將少年Ａ接回後續處遇，故評估非72小時上之安置不足以
    保護少年，自有繼續安置之必要。是聲請人聲請將Ａ繼續安
    置，依前開法條規定，洵屬有據，應予准許。
四、依非訟事件法第21條第1 項、第24條1 項，裁定如主文。
中    華    民    國  100     年    12    月    28    日
                      家事庭  司法事務官  唐淑嫻
以上正本係照原本作成。
如對本裁定抗告須於裁定送達後10日內向本院提出抗告狀，並繳
納抗告費新台幣1,000元。